臺灣南投地方法院刑事判決　
111年度易字第111號
公  訴  人  臺灣南投地方檢察署檢察官
被      告  柯亮宇


上列被告因詐欺案件，經檢察官提起公訴（110年度調偵字第132
號），被告於本院準備程序中就被訴事實為有罪之陳述，經告以
簡式審判程序之旨，並聽取當事人之意見後，本院合議庭裁定由
受命法官獨任依簡式審判程序，判決如下：
    主      文
柯亮宇共同犯詐欺取財罪，處有期徒刑參月，如易科罰金，以新
臺幣壹仟元折算壹日。
未扣案犯罪所得新臺幣肆萬元，沒收之，於全部或一部不能沒收
或不宜執行沒收時，追徵其價額。
    事實及理由
一、犯罪事實：
　　柯亮宇因需錢孔急，並無購買機車之真意，亦無意支付機車
    分期貸款，竟與網路上姓名不詳、自稱從事小額貸款之成年
    人聯繫，共同意圖為自己不法之所有，基於詐欺取財之犯意
    聯絡，依該不詳成年人之指示，於民國108年12月5日前往仲
    信資融股份有限公司（下稱仲信公司）之特約廠商即位於南
    投縣○○鎮○○路000號之宏億機車行，佯稱願以分期付款買賣
    方式購買車牌號碼000-0000號山葉牌普通重型機車1輛（下
    稱本案機車），並向仲信資融股份有限公司（下稱仲信公司
    ）申辦分期付款，約定分期付款價金總額為新臺幣（下同）
    9萬564元，以每月為1期，每期繳付價款7547元，分12期清
    償，而於仲信公司徵審人員電話聯絡徵信時，佯稱購車用途
    為自己使用，致仲信公司審核後陷於錯誤，誤信柯亮宇確有
    購買意願及分期支付能力，而核准柯亮宇之貸款申請，並將
    本案機車之價金先行支付與宏億機車行。柯亮宇取得本案機
    車後，旋於109年1月14日依上開不詳之人指示將本案機車過
    戶予他人。柯亮宇因而獲得報酬4萬元。
二、證據名稱：
  ㈠被告柯亮宇於本院準備程序及審理時之自白。
　㈡仲信公司廠商資料表、應收帳款讓與承諾書、分期付款申請
    表、駕駛人與車輛查詢資料、本案機車過戶登記資料各1份
    。
三、核被告所為，係犯刑法第339條第1項之詐欺取財罪。被告與
    上開自稱從事小額貸款業不詳之成年人，有犯意聯絡，行為
    分擔，應論以共同正犯。
四、起訴意旨未主張對被告所為上開犯行依累犯規定加重其刑，
    復未就被告前案執行完畢構成累犯之事實以及應加重其刑之
    事項，具體指出證明之方法，依最高法院110年度台上字第5
    660號判決意旨，本院無庸逕行認定被告是否構成累犯，應
    否加重。
五、本院審酌：被告正值青年，不思以正當方法賺取自身所需財
    物，明知無購車使用意願及還款資力，竟與上開不詳之人共
    謀，佯以辦理分期付款之方式購得本案機車，並於取得機車
    之占有後，旋將機車過戶與他人，其所為破壞社會正常交易
    秩序，亦損及告訴人之利益，應予非難；惟考量被告犯後終
    能坦承犯行之犯後態度；兼衡被告之素行、犯罪動機、目的
    、手段，本案所獲得之報酬，暨其自述高職畢業之智識程度
    ，家境勉持，從事蛋糕學徒，獨居，未婚之家庭經濟生活狀
    況(本院卷第217頁)等一切量刑事項，量處如主文所示之刑
    ，並諭知易科罰金之折算標準。
六、被告本案獲得報酬共4萬元，為被告之犯罪所得，且未扣案
    ，此據被告供承在卷(偵一卷第30頁)，依刑法第38條之1第1
    項、第3項規定宣告沒收之，於全部或一部不能沒收或不宜
    執行沒收時，追徵其價額。
七、依刑事訴訟法第273條之1、第299條第1項前段、第310條之2
    、第454條，判決如主文。
八、如不服本件判決，得自收受送達之日起20日內，向本院提起
    上訴狀（須附繕本）。
本案經檢察官簡汝珊提起公訴，檢察官林孟賢到庭執行職務。
中　　華　　民　　國　　111 　年　　11　　月　　8 　　日
                        刑事第三庭  法  官    顏紫安
以上正本與原本無異。
如不服本判決應於收受送達後20日內向本院提出上訴書狀，並應
敘述具體理由；其未敘述上訴理由者，應於上訴期間屆滿後20日
內向本院補提理由書（均須按他造當事人之人數附繕本）「切勿
逕送上級法院」。
告訴人或被害人如對於本判決不服者，應具備理由請求檢察官上
訴，其上訴期間之計算係以檢察官收受判決正本之日期為準。
                                   書記官     劉芳竺
中　　華　　民　　國　　111 　年　　11　　月　　9 　　日
附錄本判決論罪科刑法條：
刑法第339條
意圖為自己或第三人不法之所有，以詐術使人將本人或第三人之
物交付者，處 5 年以下有期徒刑、拘役或科或併科 50 萬元以
下罰金。
以前項方法得財產上不法之利益或使第三人得之者，亦同。
前二項之未遂犯罰之。